臺灣臺中地方法院刑事判決　　　　　　　96年度易字第1805號
公　訴　人　臺灣臺中地方法院檢察署檢察官
被　　　告　乙○○
　　　　　　丙○○
上列被告因違反電子遊戲場業管理條例等案件，經檢察官聲請簡
易判決處刑（95年度偵字第13548 號），本院臺中簡易庭認不宜
簡易判決，改以通常程序審理，判決如下：
    主    文
乙○○、丙○○共同違反未依規定辦理營利事業登記，不得經營
電子遊戲場業之規定，各處拘役伍拾日，均減為拘役貳拾伍日，
如易科罰金，均以銀元參佰元即新臺幣玖佰元折算壹日。扣案之
機具參台（含IC板參塊）及新臺幣陸仟零參拾元均沒收。
    犯罪事實及理由
一、乙○○、丙○○均明知未依電子遊戲場業管理條例之規定辦
    理營利事業登記者，不得經營電子遊戲場業，竟共同基於經
    營電子遊戲場業之犯意聯絡，於民國（下同）95年4月1日（
    起訴書誤植為94年12月24日）起，由丙○○提供電子遊戲機
    3 台（由全家樂選物販賣機改裝而成，具有連線、押、積分
    之彈珠遊戲），擺放在乙○○設在台中縣東勢鎮○○里○○
    路524 號錢線彩券行之倉庫內，供不特定人把玩，而經營電
    子遊戲場業。嗣於95年5 月31日16時30分，為警臨檢上址發
    現上開機具2 台插電且螢幕打開而查獲，並扣得上開電子遊
    戲機3台（含IC板3塊）及機台內之新臺幣（下同）10元硬幣
    603枚。
二、按有明顯事實足信為有人在內犯罪而情形急迫者，司法警察
    雖無搜索票，得逕行搜索住宅或其他處所，刑事訴訟法第13
    1條第1項第3 款定有明文。證人吳文壽於執行查察勤務時發
    現錢線彩券行內之機具有插電且營幕開啟，以扣押機具，以
    保全證據，並於執行後3 日陳報本院及檢察署，其搜索、扣
    押程序合於規定，並經本院准予備查，是扣案之機具（含IC
    板及硬幣）自得作為證據，併予敘明。
三、訊據被告乙○○、丙○○固坦承於上開時、地，為警查獲電
    子遊戲機具3 台（含IC板3塊）及機具內之10元硬幣603枚，
    惟均堅決否認有何經營遊戲場業之犯行，被告乙○○辯稱：
    為警查扣之機具是放在倉庫內，並未插電營業，丙○○借用
    伊之倉庫擺放而已云云；被告丙○○則辯稱：伊因先前在苗
    栗的2處地點擺放與為警查扣相同之機具，其中1處為警查獲
    後，經檢察官告知該機具不可營業，伊才將另1 處之機具即
    本案為警查扣之3 台機具，寄放在乙○○之倉庫內等待販售
    ，並未營業，機具內之硬幣是伊先前在苗栗營業時所留下云
    云。經查：
  (一)證人吳文壽即臺中縣警察局東勢分局警員於95年5 月31日16
    時30分許執行查察勤務，在台中縣東勢鎮○○路524 號錢線
    彩券行門口，發現該行內有電子遊戲機，且有插電，螢幕有
    開啟，遂進入店內，因情況急迫，為保全證據而逕行搜索，
    並查扣機具3 台（含IC板3塊）及機具內之10元硬幣共603枚
    ，而於同年6月1日陳報逕行搜索報告書予本院及臺灣臺中地
    方法院檢察署，經本院准予備查在案等情，業據證人吳文壽
    於本院結證明確，復有臺中縣警察局東勢分局96年6月1日東
    警偵第0950022269號函、本院95年6月6日中院慶刑肅95急搜
    5字第53878號函及臺中縣警察局東勢分局搜索、扣押筆錄、
    查獲當時2 台機具有插電並開啟螢幕之照片等在卷可參，復
    有機具3台（含IC板3塊）及機具內之10元硬幣603 枚扣案可
    證。
  (二)證人甲○○即查獲當時錢線彩券行之店員到庭結證稱：警察
    查扣之機具3 台是乙○○之朋友寄放，伊在隔天上班才發現
    放在倉庫內，之前伊在警局供稱扣案之機具有插電，客人買
    彩券等待時可以把玩那3 台機具，是因警察說那沒什麼罪，
    要伊承認就好，但伊講的是之前店門口擺放樂透機之事，扣
    案之3 台機具是丙○○於94年12月24日拿來寄放的，警察說
    承認就不用送法院，頂多罰錢，伊才那樣說，原先機具並未
    插電，伊不知為何照片會顯示機具有插電，樂透機是在94年
    年中擺放的，只擺放1 台，後因無人玩就未再擺放，當初之
    樂透機是選號碼，與被查扣之機具不同等語（見本院卷第49
    -51頁）；其於警詢則證稱：被查獲之3台全家樂選物販賣機
    是廖明濬寄放，查獲當時有2 台插電，無人把玩，內有6030
    元在裡面，店內擺設全家樂選物販賣機3 台，是要供客人來
    買彩券時，在等待時間可以把玩，自94年12月24日開始擺放
    的，是廖明濬硬要擺放，伊叫他載走都不願意等語（見警卷
    第16-17頁）。而被告廖明濬係與證人甲○○接洽，而將3台
    扣案機具放在彩券行一節，業據被告廖明濬於警詢供承不諱
    ，佐以證人甲○○於本院之證述可知，樂透機與本件扣案之
    選物販賣機不同，且本件扣案之選物販賣機共3 台，而樂透
    機只有1 台，樂透機之擺放時間是在扣案之選物販賣機擺放
    之前，則證人甲○○於警詢時，就警員詢問扣案機具3 台之
    用途時，衡情應無將當初擺放樂透機供客人把玩之情形，誤
    為扣案之機具用途之理，又倘扣案之機具只是擺放在倉庫未
    營業，對身為彩券行店員之證人甲○○而言，對之並不生任
    何影響，當無要求被告廖明濬不要擺放之理，是證人甲○○
    於本院就扣案之機具並未插電營業，只是擺放在倉庫之證述
    ，顯與事實不符，不足採信，其於警詢所為：扣案之機具係
    被告廖明濬於94年12月24日寄放，查獲當時有2 台插電營業
    ，查獲之機具3 台是供買彩券之人於等待時間把玩用之證述
    ，則與事實相符而值採信。其於警詢所為上開陳述，雖與審
    判中之證述不符，惟如前所述，因其具有較可信之特別之情
    況，且為證明犯罪事實存否所必要者，依刑事訴訟法第159
    條之2自得為證據，併此敘明。
  (三)被告廖明濬於95年1月8日起在苗栗縣卓蘭鎮○○路138 號源
    和進雜貨店內擺放全家樂選物販賣機供人把玩，於95年2 月
    10日為警查獲，經移送臺灣苗栗地方法院檢察署，於同年95
    年3 月31日經該署檢察事務官明白告知：你的機台除了販賣
    商品外，業經修改過，已列入電子遊戲機範圍等情，有該署
    95年度偵字第1411號處分書及詢問筆錄在卷可參（見該署偵
    查卷第75-76頁、第46-47頁），則被告廖明濬於95年3 月31
    日經檢察事務官告知後，即已明確知悉其擺放在被告乙○○
    經營之彩券行之機具屬電子遊戲機之事實，堪以認定。又被
    告廖明濬早於94年12月24日即將扣案之3 台機具擺放在被告
    乙○○之倉庫，已如上述，被告廖明濬顯非在苗栗擺放同一
    型之機具為警查獲後，才將另一處擺放同型機具而未經查獲
    之機具運至被告乙○○之倉庫寄放。又被告廖明濬自承本身
    無倉庫可供放置扣案機具，則在其知悉該機具不可擺放營業
    之情形下，是否會大費周章將機具從苗栗載至被告乙○○於
    東勢鎮經營之彩券行等待出售？又扣案之機具內有10元硬幣
    603 枚計6030元，倘如被告廖明濬所言係先前擺放供人把玩
    所得，在其決定不再經營而暫時寄放在被告乙○○之倉庫時
    ，何以不將機具內之錢幣取出？實啟人疑竇。況且，扣案之
    機具係單純寄放在彩券行之倉庫內，或是擺放在彩券行之倉
    庫內販賣；機具內之錢幣係因有意購買者試玩而留下，或是
    先前在他處營業時客人把玩留下等事實，被告廖明濬先後供
    述不一，難信為真。
  (四)綜上可知，被告2 人所為之上開辯解，顯係事後圖卸之詞，
    不足採信。本件事證明確，被告2人之犯行堪以認定。
四、核被告乙○○、丙○○所為，均係違反電子遊戲場業管理條
    例第15條之規定，應依同條例第22條之規定論處。被告2 人
    彼此間有犯意之聯絡及行為分擔，為共同正犯。
五、按被告行為後，刑法第41條第1項業經修正公布，並於95年7
    月1日施行，將易科罰金折算之標準，由「得以1元以上3 元
    以下折算1日」，提高為「得以新臺幣1千元、2千元或3千元
    折算1 日」，而行為時之易科罰金折算標準，修正前罰金罰
    鍰提高標準條例第2 條前段（現已刪除）規定，就其原定數
    額提高為100倍折算1日，則行為時之易科罰金折算標準，最
    高應以銀元300元折算1日，經折算為新臺幣後，應以新臺幣
    900元折算為1日。經比較修正前、後之規定，修正後之規定
    並未較有利於行為人，依刑法第2條第1項前段，應適用修正
    前規定，定其折算標準。
六、爰審酌被告2 人擺設電子遊戲機臺營業，使主管機關無法對
    於之為有效管理，且矢口否認犯行，犯罪後態度不佳，及其
    等擺設之時間、機具之數量等一切情狀，分別量處如主文所
    示之刑，又其犯罪時間在96年4 月24日以前，合於中華民國
    96年罪犯減刑條例第2條第1項第3款之規定，減其刑期2分之
    1，並諭知易科罰金之折算標準。另扣案之機具3 台（IC板3
    塊）及機器內之錢幣6030元，係被告丙○○所有供犯罪所用
    及所得之物，業經本院認定如上，爰依法併予宣告沒收。
據上論斷，應依刑事訴訟法第452條、第299條第1 項，電子遊戲
場業管理條例第22條，刑法第2條第1項、第11條前段、第28條、
第38條第1項第2款、第3款、第41條第1項前段（修正前），罰金
罰鍰提高標準條例第1項前段、第2條（修正前），中華民國96年
罪犯減刑條例第2條第1項第3款、第7條、第9條，判決如主文。
中　　華　　民　　國　　96　　年　　8 　　月　　23　　日
                  刑事第八庭  法  官  林慧英
上正本證明與原本無異。
如不服本判決，應於收送達後10日內向本院提出上訴書狀（應敘
述具體理由並附繕本）。
上訴書狀如未敘述理由，應於上訴期間屆滿後20日內補提理由書
於本院。
                              書記官  廖碩薇
中　　華　　民　　國　　96　　年　　8 　　月　　23　　日
附錄論罪科刑法條
電子遊戲場業管理條例第22條
違反第15條規定者，處行為人1 年以下有期徒刑、拘役或科或併
科新台幣50萬元以上250萬元以下罰金。
